【裁判字號】    97,交抗,1041
【裁判日期】    970818
【裁判案由】    違反道路交通管理處罰條例
【裁判全文】
臺灣高等法院交通事件裁定           97年度交抗字第1041號
抗  告  人
即受處分人  甲○○
上列抗告人因違反道路交通管理處罰條例案件，不服臺灣板橋地
方法院，中華民國97年6月26日所為裁定（97年度交聲字第908號
），提起抗告，本院裁定如下：
    主  文
抗告駁回。
    理  由
一、原裁定意旨略以：本件抗告人即受處分人甲○○於民國96年
    10月23日中午12時30分許，駕駛車號MCR-325 號重型機車，
    行經臺北縣土城市○○路與仁愛路有燈光號誌管制之交岔路
    口闖紅燈，經臺北縣政府警察局土城分局清水派出所警員當
    場掣單舉發。抗告人於應到案日期96年11月7日後之97年3月
    24日提出申訴，原處分機關即交通部公路總局臺北區監理所
    板橋監理站仍認抗告人有上開違規行，乃依道路交通管理處
    罰條例第53條第1 項、同法第63條第1項第3款（漏列）之規
    定，裁處新臺幣（下同）4,500元罰鍰，並記違規點數3點。
    因抗告人之違規行為，有證人即舉發警員劉順南證述在卷。
    本件事證明確，抗告人違規事實堪以認定，其空言未闖紅燈
    指摘原處分違法，為無理由，應予駁回等語。
二、抗告意旨略以：本件劉順南之證言僅是單方片面說辭，且案
    發當時台北縣土城市○○路與仁愛路口並無車輛，抗告人係
    於通過國際路到達魚池旁邊後才遭開單，與劉順南所證迥異
    。原審裁定竟採信劉順南證詞，顯有違誤云云。
三、經查：
(一)按汽車駕駛人，行經有燈光號誌管制之交岔路口闖紅燈者，
    處新臺幣1800元以上5400元以下罰鍰，並記違規點數3 點，
    道路交通管理處罰條例第53條第1 項、第63條第1 項第3 款
    分別定有明文。
(二)上開違規事實，業經劉順南於原審結證：我當時執行巡邏，
    我在明德路上等仁愛路口的紅綠燈，抗告人跟我是對向的，
    當時明德路是紅燈，其他車輛都停下來，但抗告人闖紅燈，
    所以我迴轉後，到下一個路口就是明德、國際路口前就把他
    攔停。我當時也在該路口，確定當時明德路是紅燈，其他車
    輛都在停等狀態等語（原審卷第15頁），有訊問筆錄在卷可
    查。且台北縣政府警察局土城分局97年4月22日北縣警土交
    裁字第0970014664號函（原審卷第7頁）亦清楚載明：抗告
    人闖紅燈違規行為係值勤警員親眼目睹而據以告發，益見劉
    順南所證，要非虛妄。參以劉順南與抗告人素昧平生，並無
    任何仇隙，顯無構詞誣陷抗告人而陷己身於偽證重罪追訴之
    理，所為之證詞，自堪採認。抗告人雖以前詞置辯，然案發
    當時明德路與仁愛路口究竟有無其他車輛及其遭警攔停之正
    確地點描述，核屬抗告人單方片面之詞，在無其他積極證據
    足認劉順南所證係虛偽誣陷之詞下，要難僅以此遽認原裁定
    認事用法有違。抗告人執此指摘原裁定不當，要無足取。
(三)綜上所述，原裁定認原處分機關之裁處並無不合，駁回其異
    議，核無不當。本件抗告為無理由，應予駁回。
四、據上論斷，應依道路交通案件處理辦法第26條，刑事訴訟法
    第412條，裁定如主文。
中    華    民    國    97    年     8    月    18    日
                  刑事第二庭審判長法  官  呂丹玉
                                  法  官  林恆吉
                                  法  官  李麗玲
以上正本證明與原本無異。
不得再抗告。
                                  書記官  廖婷璇
中    華    民    國    97    年    8     月    19    日


司法院資訊處製作；財團法人民間司法改革基金會備份。
